臺灣嘉義地方法院刑事判決　　　　　　　 94年度易字第144號
　　公　訴　人　臺灣嘉義地方法院檢察署檢察官
　　被　　　告　乙○○　男　5.
上右列被告因傷害案件，經檢察官提起公訴（94年度偵字第6981
號），本院判決如下：
    主  文
本件公訴不受理。
    理  由
一、公訴意旨略以：被告乙○○曾僱用告訴人甲○○之同居人陳
    炎福，嗣因陳炎福與被告乙○○有薪資上之糾紛，告訴人甲
    ○○遂於民國93年10月27日上午10時55分許，偕陳炎福駕車
    同往嘉義市○區○○里○○○路永欽橋下西邊堤防道路欲找
    被告乙○○索討薪資。詎被告乙○○在上開堤防道路上，見
    到告訴人甲○○及陳炎福後，竟基於普通傷害他人身體之犯
    意，先以路邊爭執會影響交通，應另至他處詳談解決為由，
    要求告訴人甲○○先徒步前行，其後，自己再駛車牌號碼8R
    －672號曳引車之車頭，從後方撞擊告訴人甲○○，致告訴
    人甲○○受有右側股骨頸骨折之傷害，因認被告乙○○涉受
    有刑法第277條第1項之普通傷害犯行。
二、按告訴乃論之罪，告訴人於第一審辯論終結前得撤回其告訴
    ；告訴經撤回者，法院應諭知不受理之判決，刑事訴訟法第
    238條第1項、第303條第3款定有明文。又告訴乃論之刑事案
    件於偵查中或第一審法院辯論終結前，調解成立，並於調解
    書上記載當事人同意撤回意旨，經法院核定者，視為於調解
    成立時撤回告訴或自訴，鄉鎮市調解條例第28條第2項定有
    明文。
三、查被告乙○○因傷害案件，經檢察官提起公訴，認被告係犯
    刑法第277條第1項之普通傷害罪，而依同法第287條前段之
    規定，該罪須告訴乃論。又查被告乙○○及告訴人甲○○，
    於本案起訴後，被告乙○○及其妻盧邱猜庭向嘉義縣民雄鄉
    調解委員會聲請就該傷害案件進行調解，被告乙○○、其妻
    盧邱猜庭與告訴人雙方並於94年4月8日成立調解，被告與其
    妻除當場給付積欠之薪資新台幣（下同）2萬元外，針對告
    訴人所受之傷勢，被告與其妻同意共同賠償告訴人醫療費用
    、精神損害及其他一切損失計18萬元，而告訴人則同意「拋
    棄刑事告訴權，具狀撤回告訴」，該調解書並經本院民事庭
    於94年4月29日核定在案，此業據本院調閱本院94年度核字
    第2587號卷宗核閱屬實，且有該卷宗影本在卷可稽，顯然告
    訴人業已於調解成立時表明撤回告訴之旨，且該調解業經法
    院核定，依據前開說明，告訴人應視為已於調解成立時撤回
    告訴，應由本院諭知不受理判決，依刑事訴訟法第307條規
    定，並得不經言詞辯論為之。至於被告是否依調解書之條件
    履行，此為民事債務履行之問題，與告訴人是否撤回告訴無
    涉，併此說明。
據上論斷，應依刑事訴訟法第303條第3款、第307條，判決如主
文。
中　　華　　民　　國　　94　　年　　7　　月　　25　　 日
                           刑事第一庭
                              審判長法　官  許  進  國
                                    法  官  游  悅  晨
                                    法  官  林  坤  志
上列正本證明與原本無異。
如不服本判決，應於判決送達後10日內向本院提出上訴狀（應附
繕本）。告訴人或被害人如對於本判決不服者，應具備理由請求
檢察官上訴，其上訴期間之計算係以檢察官收受判決正本之日期
為準。
中　　華　　民　　國　　94　　年　　7　　月　　25　　 日
                                    書記官  黃  意  雯
